臺灣彰化地方法院刑事判決
111年度訴字第844號
公  訴  人  臺灣彰化地方檢察署檢察官  
被      告  蘇培偉


            江柏儀


上列被告等因妨害秩序等案件，經檢察官提起公訴（110年度少
連偵字第166號），被告於準備程序中就被訴事實均為有罪之陳
述，經本院合議庭裁定由受命法官獨任進行簡式審判程序後，本
院判決如下：
    主  文
丙○○共同在公共場所聚集三人以上下手實施強暴罪，處有期徒刑
陸月，如易科罰金，均以新臺幣壹仟元折算壹日。
乙○○共同在公共場所聚集三人以上下手實施強暴罪，處有期徒刑
陸月，如易科罰金，均以新臺幣壹仟元折算壹日。
　 事   實
一、丙○○為址設彰化縣○○市○○路000號「聚酒吧」負責人
　 ，乙○○、甲○○、黃榮輝、杜紘霆、李○恩(94年4月生，
　 真實姓名年籍詳卷，另移送本院少年法庭)、施○華(92年11
　 月生，真實姓名年籍詳卷，另移送本院少年法庭)均為於民國
　 110年5月8日凌晨3時許前往該酒吧消費之客人，緣杜宏霆、
　黃榮輝在聚酒吧內飲酒後喧嘩，丙○○遂將該兩人請出至店
　外，乙○○、甲○○、少年李○恩、施○華(真實姓名年籍詳
　卷，另移送本院少年法庭)及其他真實姓名年籍不詳成年男子
　數名亦跟隨其致店外，嗣丙○○因與杜宏霆、黃榮輝在該店外
　即彰化縣彰化市民生路之馬路上發生口角、推擠，即與乙○○、甲○○、李○恩、施○華及真實姓名年籍不詳成年男子數
　名即共同基於妨害秩序之犯意聯絡，在上開交通往來之公共場
　所追打杜宏霆、黃榮輝，其中丙○○、甲○○亦徒手毆打黃榮
　輝，江伯儀則持酒瓶毆打黃榮輝頭部，而對杜宏霆、黃榮輝施
　強暴行為，因而致交通往來之危險而造成公眾或他人之危害及
　恐懼不安（以上傷害部分均未據告訴）。
二、案經彰化縣警察局彰化分局報請臺灣彰化地方檢察署檢察官
    偵辦起訴。
　　理  由
壹、證據能力
　　本院認定事實所引用之下列各項供述及非供述證據，經檢察
    官、被告及輔佐人於本院審理時對各項證據資料等證據，就
    證據能力均未表示爭執，且迄言詞辯論終結前並未聲明異議
    ，本院審酌下列各項證據方法之作成情況，並無違法不當之
    形，且與本案具有關連性，應認以之作為證據應屬適當而均
    有證據能力。
貳、實體部分
一、被告丙○○、乙○○等於警詢、偵訊及本院準備程序中之自白，
    核與證人即被害人杜宏霆、黃榮輝、同案少年李○恩、施○華
    之供述、證人即聚酒吧店長呂念祖之證述、證人即杜宏霆之
    友人黃偉誌之證述大致相符，並有監視器畫面錄影光碟及監
    視器畫面翻拍照片在卷可稽。綜上所述，本件事證明確，被
    告丙○○、乙○○、甲○○等前開犯行均堪予認定，應予依法論科
    。
二、核被告丙○○、乙○○所為，係犯刑法第150條第1項於公共場所
    聚集三人下手實施強暴罪。被告丙○○、乙○○、甲○○等所犯之
    罪行，與同案少年李○恩、施○華及數位真實姓名年籍不詳成
    年男子間，具有犯意聯絡及行為分擔，均為共同正犯。被告
    丙○○與乙○○、甲○○弘，在公共場所聚集處，追打杜宏霆、黃
    榮輝，而犯下本案，所為均實值非難，且對社會秩序造成一
    定程度之危害；惟念及丙○○、乙○○等坦承犯行，及其參與程
    度；暨考量被告自述之犯罪動機、目的、手段及家庭經濟狀
    況等一切情狀，分別量處如主文所示之刑，並就得易科罰金
    之有期徒刑部分，諭知易科罰金之折算標準，以資懲儆。
三、依刑事訴訟法第299條第1項、第273條之1第1項，刑法第150
    條第1項後段，第28條、第41條第1項前段，判決如主文。
本案經檢察官吳宗穎提起公訴，檢察官張嘉宏到庭執行職務。
中　　華　　民　　國　　111 　年　　9 　　月　　16　　日
                  刑事第五庭        法  官  鮑慧忠
以上正本證明與原本無異。
如不服本判決應於收受判決後20日內，向本院提出上訴書狀，並
應敘述具體理由。其未敘述上訴理由者，應於上訴期間屆滿後20
日內向本院補提理由書(均須按他造當事人之人數附繕本)「切勿
逕送上級法院」。
中　　華　　民　　國　　111 　年　　9 　　月　　16　　日
                                    書記官  羅婉嘉

附錄本案論罪科刑法條：
中華民國刑法第150條
在公共場所或公眾得出入之場所聚集三人以上，施強暴脅迫者，
在場助勢之人，處1年以下有期徒刑、拘役或10萬元以下罰金；
首謀及下手實施者，處6月以上5年以下有期徒刑。
犯前項之罪，而有下列情形之一者，得加重其刑至二分之一：